【裁判字號】    99,訴,1112
【裁判日期】    990430
【裁判案由】    偽造文書
【裁判全文】
臺灣板橋地方法院刑事判決              99年度訴字第1112號
公  訴  人  臺灣板橋地方法院檢察署檢察官
被      告  甲○○
上列被告因偽造文書案件，經檢察官提起公訴（99年度偵字第68
29號），本院合議庭以裁定進行簡式審判程序，判決如下：
    主  文
甲○○共同行使偽造公文書，足以生損害於公眾及他人，累犯，
處有期徒刑壹年肆月。扣案偽造之「臺灣板橋地方法院檢察署通
緝人犯歸案證明書」壹紙沒收。
    事  實
一、甲○○前有多項竊盜、違反毒品危害防制條例之前案紀錄，
    其最近一次有期徒刑執行完畢紀錄，係因贓物案件，經本院
    以97年度訴字第2574號判處應執行有期徒刑4 月，如易科罰
    金以新臺幣1,000 元折算1 日確定，而於民國98年1 月6 日
    易科罰金執行完畢。詎甲○○猶不知警惕，其自知已因竊盜
    、違反毒品危害防制條例等案件，經臺灣板橋地方法院檢察
    署發布通緝在案，詎甲○○為規避日後為警查獲遭移送歸案
    ，竟與某真實姓名、年籍不詳之成年友人共同基於行使偽造
    公文書之犯意聯絡，先由甲○○於99年1 月間某日時，在臺
    北縣板橋市浮洲橋下某處，以新臺幣3,000 元之代價，向某
    真實姓名、年籍不詳之成年男子購得已蓋有「臺灣板橋地方
    法院檢察署」、「檢察官李巧菱」等印文之空白「臺灣板橋
    地方法院檢察署通緝人犯歸案證明書」1 紙，再由甲○○將
    該紙空白之歸案證明書交予前述與其有犯意聯絡之友人，由
    該名友人填入甲○○之姓名、性別、出生年月日、國民身分
    證統一編號等年籍資料，並填載通緝日期、案號、案由及撤
    銷通緝原因為「自行到案」，以此方式偽造「臺灣板橋地方
    法院檢察署通緝人犯歸案證明書」公文書1 紙，表示臺灣板
    橋地方法院檢察署確認該署前發布通緝之甲○○業已緝獲歸
    案之意旨，上開偽造完成之歸案證明書1 紙則由甲○○隨身
    攜帶，以備不時之需；嗣甲○○於99年2 月24日下午5 時許
    ，在臺北縣板橋市○○路198 號前為警查獲，甲○○為避免
    遭移送歸案，乃向警員出示該偽造之歸案證明書1 紙而行使
    之，足生損害於臺灣板橋地方法院檢察署對於通緝案件管理
    、警察機關對於緝獲通緝犯移送程序處理之正確性及李巧菱
    本人；經警詳予查驗該紙歸案證明書之內容後，認為有疑，
    再向臺灣板橋地方法院檢察署為查證後，始知該紙歸案證明
    書係偽造，而偵得上情，並扣得前述偽造之「臺灣板橋地方
    法院檢察署通緝人犯歸案證明書」1 紙。
二、案經臺北縣政府警察局海山分局報請臺灣板橋地方法院檢察
    署檢察官偵查起訴。
    理  由
一、上揭事實，業據被告甲○○迭於偵查中及本院審理時均坦白
    承認，並有查捕逃犯作業查詢報表、查捕逃犯作業通緝案件
    明細報表等各1 份在卷可稽，及偽造之「臺灣板橋地方法院
    檢察署通緝人犯歸案證明書」1 紙扣案可資佐證，足認被告
    上開自白，核與事實相符。本件事證明確，被告犯行堪以認
    定。
二、核被告所為，係犯刑法第216 條、第211 條之行使偽造公文
    書罪；被告偽造公文書之低度行為，應為行使之高度行為所
    吸收，不另論罪。被告上開犯行，與該名真實姓名、年籍不
    詳之成年友人間有犯意之聯絡及行為之分擔，渠等並已共同
    實行犯罪之行為，均為共同正犯。又被告有如事實欄第1 項
    所載之犯罪科刑及執行紀錄，有臺灣高等法院被告前案紀錄
    表在卷可參，其於受有期徒刑之執行完畢後，5 年內故意再
    犯本件有期徒刑以上之罪，為累犯，應依刑法第47條第1 項
    規定加重其刑。爰審酌被告之犯罪目的、手段，其行為對於
    檢察機關公文書信用性所造成之負面影響非輕，兼衡被告犯
    後均坦承犯行，態度尚稱良好等一切情狀，量處如主文所示
    之刑，以資懲儆。扣案偽造之「臺灣板橋地方法院檢察署通
    緝人犯歸案證明書」1 紙，係被告所有供本件犯罪所用之物
    ，此據被告供承明確，爰依刑法第38條第1 項第2 款規定宣
    告沒收；又上開偽造之「臺灣板橋地方法院檢察署通緝人犯
    歸案證明書」1 紙既經本院宣告沒收，其上蓋有之「臺灣板
    橋地方法院檢察署」、「檢察官李巧菱」等印文，縱屬偽造
    ，亦無再依刑法第219 條規定重複諭知沒收之必要，附予敘
    明。
據上論斷，應依刑事訴訟法第273 條之1 第1 項、第299 條第1
項前段，刑法第28條、第211 條、第216 條、第47條第1 項、第
38條第1 項第2 款，判決如主文。
本案經檢察官黃彥琿到庭執行職務
中    華    民    國    99    年     4    月    30    日
                刑事第十一庭  法  官  劉景宜
上列正本證明與原本無異。
如不服本判決，應於判決送達後10日內敘明上訴理由，向本院提
出上訴狀 (應附繕本) ，上訴於臺灣高等法院。其未敘述上訴理
由者，應於上訴期間屆滿後20日內向本院補提理由書「切勿逕送
上級法院」。
                              書記官  謝秀青
中    華    民    國    99    年    5     月    3     日
附錄本案論罪科刑法條全文：
刑法第211 條、第216 條
中華民國刑法第211條
（偽造變造公文書罪）
偽造、變造公文書，足以生損害於公眾或他人者，處1年以上7
年以下有期徒刑。
中華民國刑法第216條
（行使偽造變造或登載不實之文書罪）
行使第210條至第215條之文書者，依偽造、變造文書或登載不實
事項或使登載不實事項之規定處斷。

司法院資訊處製作；財團法人民間司法改革基金會備份。
